最高法院刑事判決　　　　　　　　　　　　　　　　九十一年度台非字第一二三號
　　上　訴　人　最高法院檢察署檢察總長
　　被　　　告　甲○○
右上訴人因被告詐欺等罪案件，對於台灣高等法院花蓮分院中華民國八十九年五月九
日第二審確定判決（八十九年度上易字第六十五號，起訴案號：台灣花蓮地方法院檢
察署八十八年度偵字第三０一二號），認為違法，提起非常上訴，本院判決如左：
    主  文
原判決及第一審判決均撤銷。
甲○○意圖為自己不法之所有，以詐術使人將本人之物交付，處有期徒刑肆月，扣案
之仿警察制服乙套及無線電乙支沒收。又竊盜，處有期徒刑貳月，應執行有期徒刑伍
月，扣案之仿警察制服乙套及無線電乙支沒收。
    理  由
非常上訴理由稱：按受有期徒刑之執行完畢，或受無期徒刑或受有期徒刑一部之執行
而赦免後，五年以內再犯有期徒刑以上之罪者，始為累犯，刑法第四十七條定有明文
。被告固曾於八十六年二月間因竊盜等案件，經台灣士林地方法院判處有期徒刑二年
一月，並於八十六年八月五日入監執行，於八十八年一月十九日假釋，原應於八十八
年九月四日假釋期滿。惟被告於假釋期間之八十八年五月間復犯詐欺及竊盜罪，經台
灣高等法院花蓮分院分別判處有期徒刑五月及三月，並定應執行有期徒刑七月確定。
經法務部撤銷其假釋，應執行其殘餘刑期一年五月十五日，刑期至八十九年七月四日
。有台灣自強外役監獄自監威教字第０七六四號報請撤銷假釋報告表影本可稽。則本
件被告於八十八年五月間犯本件詐欺及竊盜之罪時，其上開台灣士林地方法院因其所
犯竊盜等罪判處其有期徒刑二年一月之刑，自不能認為已執行完畢。乃台灣花蓮地方
法院竟論被告以累犯，自有不合，原判決未予糾正，竟維持該判決，顯屬違法。爰依
刑事訴訟法第四百四十一條、第四百四十三條提起非常上訴，以資救濟」等語。
本院按判決不適用法則，或適用不當者為違背法令。刑事訴訟法第三百七十八條定有
明文，又依刑法第四十七條之規定，累犯之成立，必須曾受有期徒刑之執行完畢，或
受無期徒刑或有期徒刑一部之執行而赦免後，五年以內再犯有期徒刑以上之罪者，始
足當之。所謂執行完畢，其在監執行期滿者，固不待言；如係經假釋出獄者，須在無
期徒刑假釋滿十五年，或在有期徒刑所餘刑期內未經撤銷假釋者，其未執行之刑，始
得以已執行論，此觀刑法第七十九條第一項前段規定甚明，查本件被告雖曾於民國（
下同）八十六年二月間因竊盜等案件，經台灣士林地方法院判處有期徒刑二年一月，
並於八十六年八月五日入監執行，於八十八年一月十九日假釋，原應於八十八年九月
四日假釋期滿。惟被告於假釋期間之八十八年五月間復犯本件詐欺及竊盜罪，經法務
部撤銷其假釋，應執行其殘餘刑期一年五月十五日，刑期至八十九年七月四日。此有
台灣自強外役監獄自監威教字第０七六四號報請撤銷假釋報告表影本可稽。則本件被
告於八十八年五月間犯本件詐欺及竊盜之罪時，其上開台灣士林地方法院因其所犯竊
盜等罪判處其有期徒刑二年一月之刑，自不能認為已執行完畢而以累犯論擬。乃台灣
花蓮地方法院竟論被告以累犯，並依刑法第四十七條規定加重其刑，原判決未予糾正
，仍維持該判決，顯有適用法則不當之違背法令。案經確定，且於被告不利，非常上
訴意旨，執以指摘，為有理由；應由本院將原判決及第一審判決均撤銷，另行判決如
主文所示，以資糾正。又非常上訴審僅須就原確定判決違法而經非常上訴指摘之部分
為審判，此與通常程序對於一部上訴時，其有關係之部分，視為亦已上訴者不同，本
件非常上訴意旨僅對累犯部分指摘，本院只須將宣告累犯部分撤銷改判，併此明。
據上論結，應依刑事訴訟法第四百四十七條第一項第一款但書，刑法第三百三十九條
第一項、第三百二十條第一項、第五十一條第五款，罰金罰鍰提高標準條例第一條前
段，判決如主文。
中      華      民      國    九十一    年      五      月    三十      日
                              最高法院刑事第十一庭
                                  審判長法官  呂  潮  澤
                                        法官  白  文  漳
                                        法官  陳  世  雄
                                        法官  孫  增  同
                                        法官  林  開  任
      右正本證明與原本無異
                                              書  記  官
中      華      民      國    九十一    年      六      月      五      日
